【裁判字號】    90,易,88
【裁判日期】    900522
【裁判案由】    毒品危害防制條例
【裁判全文】
臺灣嘉義地方法院刑事判決                              九十年度易字第八八號
    公  訴  人  臺灣嘉義地方法院檢察署檢察官
    被      告  甲○○
右列被告因毒品危害防制條例案件，經檢察官提起公訴（九十年度毒偵字第二七、九
十年度偵字第二七三號），本院判決如左：
    主  文
甲○○連續施用第二級毒品，累犯，處有期徒刑拾月，扣案之第二級毒品安非他命
包（驗後淨重貳點貳公克）、第二級毒品大麻壹包（驗後淨重壹點肆零公克）均沒
收銷燬之，扣案之前開毒品外包裝肆個、燈泡壹個、吸管伍支均沒收；又持有第一級
毒品，累犯，處有期徒刑伍月，扣案之第一級毒品海洛因壹包（驗後淨重零點零公
克）沒收銷燬之，扣案之前開毒品外包裝一個沒收；應執行有期徒刑壹年貳月，扣案
之第二級毒品安非他命包（驗後淨重貳點貳公克）、第二級毒品大麻壹包（驗後
淨重壹點肆零公克）、第一級毒品海洛因壹包（驗後淨重零點零公克）均沒收銷燬
之，扣案之前開第二級毒品外包裝肆個、前開第一級毒品外包裝壹個、燈泡壹個、吸
管伍支均沒收。
    事  實
一、甲○○前於民國八十四年間因違反麻醉藥品管理條例案件，經臺灣臺北地方法院
    八十四年度訴字第一八五二號判處有期徒刑八月確定，又於八十五年間因違反藥
    事法案件，經臺灣臺北地方法院八十五年度訴字第六三一號判處有期徒刑七月確
    定，復於八十五年間因違反麻醉藥品管理條例案件，經臺灣臺北地方法院八十五
    年度訴字第一一○三號判處有期徒刑八月確定（臺灣臺北地方法院八十五年度訴
    字第一一○三號係判決「甲○○連續非法吸用化學合成麻醉藥品，累犯，處有期
    徒刑八月，扣案之化學合成麻醉藥品安非他命一小包沒收；又明知為禁藥而轉讓
    ，處有期徒刑五月；應執行有期徒刑一年，扣案之化學合成麻醉藥品安非他命一
    小包沒收。」確定，惟該判決關於甲○○明知為禁藥而轉讓部分嗣據最高法院八
    十六年度台非字第五八號宣告撤銷，並為免訴之判決），上開刑罰後經臺灣臺北
    地方法院八十六年度聲字第四九九號定其應執行刑為一年九月，於八十六年十月
    二十日假釋保護管束，八十七年三月八日期滿未據撤銷，以執行完畢論。又因施
    用毒品案件，經臺灣板橋地方法院八十九年度毒聲字第三七二八號裁定送觀察、
    勒戒後，認無繼續施用毒品之傾向，由臺灣板橋地方法院檢察署檢察官於八十九
    年七月十八日以八十九年度毒偵字第三八九九號為不起訴處分確定。詎仍不知悔
    改，基於概括之犯意，於八十九年九月十六日下午一時許，在臺北縣中和市○○
    街三九一號「宏仁賓館」七○七室內，先後施用不詳數量之第二級毒品安非他命
    、大麻，且持有第一級毒品海洛因。嗣於同年九月十七日凌晨一時二十分許，為
    警在上址查獲，並扣得第一級毒品海洛因一包（驗後淨重零點零三公克，外包裝
    一個），第二級毒品安非他命三包（驗後淨重二點二三公克，外包裝三個），第
    二級毒品大麻一包（驗後淨重一點四零公克，外包裝一個），及甲○○所有供施
    用第二級毒品安非他命所用之燈泡一個、吸管五支。嗣甲○○經依臺灣板橋地方
    法院八十九年度毒聲字第五四八一號裁定送觀察、勒戒後，有繼續施用毒品之傾
    向。
二、案經臺北縣警察局中和分局報告臺灣板橋地方法院檢察署檢察官呈臺灣高等法院
    檢察署令轉臺灣嘉義地方法院檢察署檢察官偵查起訴。
    理  由
一、訊據被告甲○○對於右揭事實均坦承不諱（本院卷第四十一頁審判筆錄），警方
    採集被告尿液送驗，結果呈第二級毒品安非他命陽性反應，有臺灣檢驗科技股份
    有限公司出具之濫用藥物尿液檢驗報告一份附卷（臺灣板橋地方法院檢察署八十
    九年度毒偵字第六一七五號卷第四十二頁）可查，復有扣案之第一級毒品海洛因
    一包（驗後淨重零點零三公克，外包裝一個）、第二級毒品安非他命三包（驗後
    淨重二點二三公克，外包裝三個）、第二級毒品大麻一包（驗後淨重一點四零公
    克，外包裝一個）、燈泡一個、吸管五支可資佐證，而上開毒品經送鑑驗確係第
    一級毒品海洛因、第二級毒品安非他命、第二級毒品大麻，則有卷附法務部調查
    局九十年一月十六日、同年月十七日鑑定通知書二紙、內政部警政署刑事警察局
    九十年四月十八日刑鑑字第三二一一六號鑑驗通知書一份足考（本院卷第二十三
    頁至第二十四頁、第三十三頁）。又被告曾因施用毒品案件，經臺灣板橋地方法
    院八十九年度毒聲字第三七二八號裁定送觀察、勒戒後，認無繼續施用毒品之傾
    向，由臺灣板橋地方法院檢察署檢察官於八十九年七月十八日以八十九年度毒偵
    字第三八九九號為不起訴處分確定，復施用第二級毒品，再經臺灣板橋地方法院
    八十九年度毒聲字第五四八一號裁定送觀察、勒戒後，認有繼續施用毒品之傾向
    ，均有卷附之臺灣板橋地方法院八十九年度毒聲字第五四八一號裁定一份（臺灣
    嘉義地方法院檢察署九十年度毒偵字第二七號卷第二頁），臺灣板橋地方法院檢
    察署檢察官八十九年度毒偵字第三八九九號不起訴處分書一份（臺灣板橋地方法
    院檢察署八十九年度毒偵字第六一七五號卷第三十四頁），臺灣臺北看守所附設
    勒戒處所八十九年九月三十日有繼續施用毒品傾向證明書一份（臺灣板橋地方法
    院檢察署八十九年度毒偵字第六一七五號卷第三十頁）足查。因之，被告自白核
    與事實相符，事證明確，其五年內再犯毒品危害防制條例第十條第二項之犯行堪
    以認定。
二、按安非他命、大麻均係毒品危害防制條例第二條第二項第二款所定之第二級毒品
    ，海洛因則為毒品危害防制條例第二條第二項第一款所定之第一級毒品。被告前
    因施用毒品案件，經本院裁定觀察、勒戒，復為檢察官為不起訴處分確定後，再
    犯本件施用第二級毒品之犯行，且觀察、勒戒後，仍有繼續施用毒品之傾向。核
    其所為，係犯毒品危害防制條例第十條第二項之施用第二級毒品罪；而被告持有
    第一級毒品，則犯毒品危害防制條例第十一條第一項之持有第一級毒品罪。被告
    施用第二級毒品前、後持有第二級毒品之低度行為，應為施用第二級毒品之高度
    行為所吸收，不另論罪。又被告先後施用第二級毒品安非他命、大麻之犯行，毒
    品種類不同，行為態樣可分，且時間緊接，方法雷同，所犯係構成要件相同之罪
    名，顯係基於概括犯意為之，應依刑法第五十六條連續犯規定論以一罪，並加重
    其刑。前開施用第二級毒品與持有第一級毒品之行為，犯意各別，行為互異，犯
    罪構成要件亦不同，應分論併罰。另查被告前於八十四年間因違反麻醉藥品管理
    條例案件，經臺灣臺北地方法院八十四年度訴字第一八五二號判處有期徒刑八月
    確定，又於八十五年間因違反藥事法案件，經臺灣臺北地方法院八十五年度訴字
    第六三一號判處有期徒刑七月確定，復於八十五年間因違反麻醉藥品管理條例案
    件，經臺灣臺北地方法院八十五年度訴字第一一○三號判處有期徒刑八月確定（
    臺灣臺北地方法院八十五年度訴字第一一○三號係判決「甲○○連續非法吸用化
    學合成麻醉藥品，累犯，處有期徒刑八月，扣案之化學合成麻醉藥品安非他命一
    小包沒收；又明知為禁藥而轉讓，處有期徒刑五月；應執行有期徒刑一年，扣案
    之化學合成麻醉藥品安非他命一小包沒收。」惟該判決關於甲○○明知為禁藥而
    轉讓部分嗣據最高法院八十六年度台非字第五八號宣告撤銷，並為免訴之判決）
    ，上開刑罰後經臺灣臺北地方法院八十六年度聲字第四九九號定其應執行刑為一
    年九月，於八十六年十月二十日假釋保護管束，八十七年三月八日期滿未據撤銷
    ，以執行完畢論，有臺灣嘉義地方法院檢察署刑案資料查註紀錄表、臺灣高等法
    院被告全國前案紀錄表各一份附卷（臺灣嘉義地方法院檢察署九十年度偵字第二
    七三號卷第二頁至第六頁，本院卷第六頁至第十一頁）可按，其於有期徒刑執行
    完畢內五年內再犯本件有期徒刑以上之罪，為累犯，應依刑法第四十七條規定，
    於施用第二級毒品部分遞加重其刑，於持有第一級毒品部分加重其刑。爰審酌被
    告曾多次違反麻醉藥品管理條例及藥事法，前科甚夥，素行不良，嗣施用毒品，
    經觀察、勒戒，獲邀寬典予不起訴處分後，猶不思悔改，再度施用毒品，顯乏禁
    絕毒害之決心，及犯罪之動機、目的、方法，及坦認犯罪、態度尚可等一切情狀
    ，量處如主文所示之刑，並定其應執行之刑，以示懲儆。
三、末扣案之第一級毒品海洛因一包（驗後淨重零點零三公克），第二級毒品安非他
    命三包（驗後淨重二點二三公克），第二級毒品大麻一包（驗後淨重一點四零公
    克），為查獲之毒品，應依毒品危害防制條例第十八條第一項前段規定宣告沒收
    銷燬之；扣案之燈泡一個、吸管五支，係被告所有供施用第二級毒品安非他命所
    用之物，業據其供陳在卷（本院卷第四十三頁審判筆錄），及前開第二級毒品外
    包裝四個、前開第一級毒品外包裝一個，均應依刑法第三十八條第一項第二款規
    定宣告沒收。
據上論斷，應依刑事訴訟法第二百九十九條第一項前段，毒品危害防制條例第十條第
二項、第十一條第一項、第十八條第一項前段，刑法第十一條前段、第五十六條、第
四十七條、第五十一條第五款、第三十八條第一項第二款，判決如主文。
本案經檢察官陳美君到庭執行職務。
中      華      民      國    九十      年      五      月    二十二    日
                                      臺灣嘉義地方法院刑事第二庭
                                          法  官  張  道  周
右正本證明與原本無異。
如不服本判決，應於判決送達後十日內向本院提出上訴狀( 應附繕本 )。
中      華      民      國    九十      年      五      月    二十三    日
                                          書記官  王  佩  湘
附錄本判決論罪法條全文
毒品危害防制條例第十條第二項
施用第二級毒品者，處三年以下有期徒刑。
毒品危害防制條例第十一條第一項
持有第一級毒品者，處三年以下有期徒刑、拘役或新台幣五萬元以下罰金。


司法院資訊處製作；財團法人民間司法改革基金會備份。
